臺灣高等法院臺中分院民事裁定　100年度抗字第400號
抗　告　人　羅守善
相　對　人　兆豐產物保險股份有限公司
法定代理人　鄒政下
上列抗告人因與相對人間損害賠償事件，聲請法官迴避，對於中
華民國100年7月29日臺灣苗栗地方法院100年度聲字第53號所為
裁定提起抗告，本院裁定如下：
    主  文
抗告駁回。
抗告訴訟費用由抗告人負擔。
    理  由
一、抗告人聲請及抗告意旨略為：抗告人與相對人間原法院99年
    度簡上字第39號損害賠償事件，由宋國鎮法官審理，抗告人
    請求車輛行車事故鑑定委員會到庭作證，惟未獲准許，並於
    辯論程序未終結前，當庭告知將於8月3日判決抗告人敗訴，
    因認宋國鎮法官執行職務有偏頗之虞。為此依民事訴訟法第
    33條第1項第2款，聲請法官迴避，並於本院提出錄音光碟為
    證。
二、按法官有民事訴訟法第32條所定以外之情形，足認其執行職
    務有偏頗之虞者，當事人得聲請法官迴避，同法第33條第1
    項第2款定有明文。據而聲請法官迴避者，應以法官對於訴
    訟標的有特別利害關係，或與當事人之一造有密切之交誼或
    嫌怨，或基於其他情形客觀上足疑其為不公平之審判者為其
    原因事實，若僅憑當事人之主觀臆測，或不滿意法官進行訴
    訟遲緩，或認法官指揮訴訟欠當，則不得謂其有偏頗之虞（
    最高法院69年台抗字第457號判例、98年度台抗字第991號裁
    定要旨參照）。又指揮訴訟乃審判長或受命法官之職權，不
    能僅憑審判長或受命法官未依當事人意願進行訴訟之單純事
    實，即認其執行職務有偏頗之虞（最高法院84年度台抗字第
    116號裁定意旨參照）。且此種迴避原因，依同法第34條第2
    項、第284條之規定，應於3日內提出能即時調查之證據以釋
    明之（最高法院99年度台抗字第203號裁定意旨參照）。而
    民事訴訟中，承審法官對於證據是否充足、訴訟資料是否足
    堪形成裁判心證等情，本得斟酌兩造提出之攻擊防禦方法，
    依職權自由心證之，是以，法官對於本案有關之法律問題或
    對事實之見解適度公開心證，亦為民事訴訟程序所應然且必
    要，復有助於解決紛爭暨防止突襲，自不得遽爾指為有聲請
    迴避之原因。且法院不問訴訟程度如何，得隨時試行和解，
    民事訴訟第377條定有明文，此乃因和解之目的，在於止訟
    息爭，為謀求當事人間之紛爭迅速圓滿解決，故規定法院得
    隨時試行和解，又依一般情形，法院勸諭兩造和解過程，通
    常即由承審法官就現有訴訟資料及相關情形，分析兩造利害
    關係，使兩造相互讓步，最終達成和解，以利於迅速圓滿解
    決紛爭，至於法官勸使和解所採之理由是否妥當，亦僅供當
    事人之參考，最後是否同意成立和解，仍悉由當事人自行決
    定。
三、查，經本院勘驗抗告人提出之2片開庭錄音光碟（1.99年9月
    30日全長9分鐘53秒，即00：09：53、2.99年12月8日全長30
    分鐘9秒，即00：30：09），其內容為法官勸諭兩造和解、
    是否將車禍事故再送交通大學鑑定乙節詢問抗告人意見，抗
    告人要求傳訊事故之他方進行測謊，法官認為沒必要（第2.
    片錄音光碟00：27：58、00：28：18）等情，並無抗告人所
    述法官當庭告知將於8月3日判決抗告人敗訴之情事。核抗告
    人所主張之理由，顯係以宋國鎮法官之調查證據、指揮訴訟
    欠當，恐將為其不利之判決，因而主觀臆測該法官執行職務
    有所偏頗，尚難認在客觀上有何足可疑其為不公平審判之情
    形，抗告人就其所陳又未能提出得即時供調查之證據以釋明
    承審法官對訴訟標的，有何特別利害關係，或與當事人之一
    造有其他客觀上足疑其有不公平審判之虞之情形，原法院以
    其聲請與法不合，因認其聲請為無理由，以裁定駁回之，並
    無違誤。抗告意旨，指摘原裁定不當，求予廢棄，非有理由
    ，應駁回其抗告。
四、據上論結，本件抗告為無理由，爰依民事訴訟法第495條之1
    第1項、第449條第1項、第95條、第78條，裁定如主文。
中    華    民    國   100    年    9     月    23    日
                民事第五庭    審判長法  官  李寶堂
                                    法  官  鄭金龍
                                    法  官  王重吉
以上正本係照原本作成。
再為抗告應以適用法規顯有錯誤為理由。
如提起再抗告者應於裁定送達後10日內向本院提出抗告理由狀（
須按照他造人數附具繕本）並繳納抗告裁判費新臺幣1,000元，
同時委任律師或具有律師資格之關係人為代理人。
                                    書記官  鄧智惠
中    華    民    國   100    年    9     月    23    日
                                                      Ｓ